【裁判字號】    92,訴,680
【裁判日期】    920724
【裁判案由】    毒品危害防制條例
【裁判全文】
臺灣彰化地方法院刑事判決                          九十二年度訴字第六八號
    公  訴  人  臺灣彰化地方法院檢察署檢察官
    被      告  甲○○
右列被告因違反毒品危害防制條例案件，經檢察官提起公訴（九十二年度毒偵緝字第
七六、七七號），本院判決如左：
    主      文
甲○○連續施用第一級毒品，處有期徒刑柒月。
扣案之海洛因貳包（淨重分別為零點陸公克，及零點零捌公克）均沒收銷燬之。
    事      實
一、甲○○於民國九十一年間，曾因施用毒品案件，經觀察、勒戒後，認無繼續施用
    毒品之傾向，由台灣彰化地方法院檢察署檢察官於九十一年七月二十九日，以九
    十一年度毒偵字第一六九五號為不起訴處分確定。仍不知悔改，復基於施用第一
    級毒品之概括犯意，自九十一年十一月間起至九十二年四月十六日止，在彰化縣
    員林鎮某不詳處所，以針筒注射之方式，連續施用第一級毒品海洛因多次。嗣先
    九十一年十二月十一日十時五十分許，在彰化縣員林鎮○○路與靜修路口為警查
    獲，並扣得其所有之毒品海洛因一包（淨重○‧三六公克），復於九十二年一月
    十九日十三時四十分許，在彰化縣大村鄉○○村○○路一巷四六號為警查獲，並
    扣得其所有之毒品海洛因一包（淨重○‧○八公克），經警方採集甲○○之尿液
    檢體送請化驗後，始查悉上情，而報請檢察官聲請本院於九十二年一月十六日，
    以九十二年度毒聲字第一一三號裁定，將甲○○移送台灣彰化看守所附設勒戒處
    所觀察、勒戒，其於九十二年四月十六日經通緝到案接受觀察、勒戒，同月十九
    日再接受採尿檢驗，仍測得嗎啡之陽性反應，而觀察勒戒之結果，則認為甲○○
    有繼續施用毒品之傾向。
二、案經彰化縣警察局員林、田中分局分別報請台灣彰化地方法院檢察署檢察官偵查
    起訴。
    理      由
一、訊據被告甲○○對於右揭事實，於本院審理中均坦承不諱，核與其三度經採尿送
    驗均測得「嗎啡類呈現陽性反應」之結果互合（按海洛因於人體代謝後呈現嗎啡
    類之反應），此有彰化縣衛生局煙毒尿液檢驗成績書二紙、詮昕科技股份有限公
    司濫用藥物尿液檢驗報告一份，及各該檢驗報告之姓名對照表在卷可稽；又扣案
    之白色粉末二包經送鑑定之結果，確為毒品海洛因（淨重各為○‧三六公克，及
    ○‧○八公克），亦有法務部調查局鑑定通知書二紙附卷可憑，均足證被告之自
    白與事實相符。再查：被告曾因施用毒品案件，經觀察、勒戒後，認無繼續施用
    毒品之傾向，由台灣彰化地方法院檢察署檢察官於九十一年七月二十九日，以九
    十一年度毒偵字第一六九五號為不起訴處分確定；本次犯行查獲後，經檢察官聲
    請本院以九十二年度毒聲字第一一三號裁定，將被告移送台灣彰化看守所附設勒
    戒處所觀察、勒戒，嗣被告於九十二年四月十六日經通緝到案接受觀察、勒戒之
    結果，認為其有繼續施用毒品之傾向等情，有前述不起訴處分書、本院刑事裁定
    、台灣彰化地方法院法務部在監在押資料表、檢察署刑案資料查註紀錄表、台灣
    彰化看守所九十二年五月五日之函文（發文字號：彰所戒字第○九二○○○○八
    九七號）及隨函檢附之有無繼續施用毒品傾向名冊、證明書、評估標準紀錄表附
    卷可憑。綜上，本件事證明確，被告犯行堪以認定。
二、核被告所為，係犯毒品危害防制條例第十條第一項之施用第一級毒品罪。其施用
    第一級毒品而持有該毒品之低度行為，為施用毒品之高度行為所吸收，爰不另論
    罪。至被告多次施用第一級毒品之犯行，時間緊接，犯罪構成要件亦相同，顯係
    基於概括之犯意反覆為之，為連續犯，應論以一罪，並依法加重其刑。起訴書中
    雖僅記載被告於九十一年十二月十一日及九十二年一月十九日為警查獲前三日內
    施用海洛因二次之犯行，而未論及其餘犯行，惟其他部分與起訴書記載之部分，
    既有前述連續犯之裁判上一罪關係，基於審判不可分原則，本院自應併予審理。
    末審酌吸毒雖係自戕行為，惟對家庭及社會之負面影響甚大，且被告於不起訴處
    分確定後復施用毒品不輟，顯見其尚無禁絕毒品之決心，並參酌其坦承犯行，態
    度尚稱良好等一切情狀，量處如主文所示之刑，以示懲戒。至扣案之海洛因二包
    （淨重分別為○‧三六及○‧○八公克），被告自承係其所有而為警當場查獲之
    毒品，應依毒品危害防制條例第十八條第一項前段宣告沒收銷燬之。
三、末按毒品危害防制條例於九十二年六月六日經立法院修正通過後，已於九十二年
    七月九日經總統公布，新制就施用毒品案件之觀察勒戒、強制戒治及刑事訴追程
    序均有部分修正，惟該修正條文係自公布後六個月即九十三年一月九日開始施行
    （參同條例第三十六條），故本件仍應適用修正前毒品危害防制條例之相關規定
    ，併予敘明。
據上論斷，應依刑事訴訟法第二百九十九條第一項前段，毒品危害防制條例第十條第
一項、第十八條第一項前段，刑法第十一條前段、第五十六條，判決如主文。
本案經檢察官鮑慧忠到庭執行職務。
中      華      民      國    九十二    年      七      月    二十四    日
                               台灣彰化地方法院刑事第三庭
                                          審判長法官  余  仕  明
                                          法      官  施  坤  樹
                                          法      官  黃  玉  齡
右正本證明與原本無異。
如不服本判決，應於判決送達後十日內向本院提出上訴狀( 須附繕本 )。
                                          法院書記官  許  騰  云
中      華      民      國    九十二    年      七      月    二十四    日
附錄法條：
毒品危害防制條例第十條第一項
施用第一級毒品者，處六月以上五年以下有期徒刑。
毒品危害防制條例第十八條
查獲之毒品及專供製造或施用毒品之器具，不問屬於犯人與否，均沒收銷燬之。但合
於醫藥或研究之用者，得不予銷燬。


司法院資訊處製作；財團法人民間司法改革基金會備份。
